【裁判字號】    95,抗,101
【裁判日期】    950724
【裁判案由】    本票裁定
【裁判全文】
臺灣桃園地方法院民事裁定               95年度抗字第101號
抗  告  人  乙○○
相  對  人  甲○○
上列抗告人因與相對人間本票裁定事件，對於民國95年5 月18日
本院裁定提起抗告，裁定如下：
    主  文
抗告駁回。
抗告程序費用新台幣壹仟元由抗告人負擔。
    理  由
一、本件相對人主張：伊執有抗告人為共同發票人，如原裁定所
    示之本票一紙，並免除作成拒絕證書。詎屆期提示未獲付款
    ，依票據法第123 條聲請裁定許可強制執行等情，已據提出
    本票為證據，原裁定予以准許，即無不合，抗告意旨略以：
    對於原裁定之金額有意見等語。
二、按執票人向本票發票人行使追索權時，得聲請法院裁定後強
    制執行，票據法第123 條定有明文。次按本票執票人，依票
    據法第123 條規定，聲請法院裁定許可對發票人強制執行，
    性質上係屬非訟事件，此項聲請之裁定及抗告法院之裁定，
    僅依非訟事件程序以審查強制執行許可與否，並無確定實體
    上法律關係存否之效力，如發票人就票據債務之存否有爭執
    時，應由發票人另提起確認之訴，以資解決（最高法院56年
    台抗字第714 號、57年台抗字第76號判例要旨可參）。
三、本件相對人於原審主張其執有抗告人為共同發票人所簽發免
    除作成拒絕證書之本票1 紙，內載票面金額新臺幣（下同）
    173,000 元，發票日為95年1 月18日，到期日為95年2 月18
    日，詎屆期經相對人提示未獲付款，為此依票據法第123 條
    規定聲請裁定就上開面額及自95年2 月18日起算之約定利息
    許可強制執行等情，已據其提出本票1 紙為證據。經查，相
    對人提出之該紙系爭本票，已記載發票人、發票日、票面金
    額，雖未記載付款地，惟依票據法第120 條第5 款之規定，
    以發票地為付款地，而發票地係在桃園縣桃園市○○街25號
    14樓-2，屬本院轄區，本院自有管轄權，則原審裁定予以准
    許，形式上審查即無不合。抗告意旨仍執前詞，指摘原裁定
    不當，求為廢棄，非有理由，應予駁回。
四、據上論結，本件抗告為無理由，依非訟事件法第46條、第21
    條第2 項，民事訴訟法第495 條之1 第1 項、第449 條第1
    項、第95條、第78條，裁定如主文。
中    華    民    國    95    年    7     月    24    日
                民事第一庭  審判長法  官  郭琇玲
                                  法  官  賴惠慈
                                  法  官  林淑鳳
以上正本係照原本作成。
本裁定除以適用法規顯有錯誤為理由，並經本院許可外，不得再
抗告。如提起再抗告，應於收受後10日內，向本院提出再抗告狀
，並繳納再抗告費新台幣1,000 元。
中    華    民    國    95    年    7     月    24    日
                                   書記官  冒佩妤


司法院資訊處製作；財團法人民間司法改革基金會備份。
